---
title: "Materials Project - Batteries Analysis"
author: "Mateusz Ollek"
date: "`r Sys.Date()`"
output: 
  html_document:
    toc: yes
    toc_float: yes
    df_print: kable
    code_folding: "hide"
---

```{r setup, include=FALSE}
knitr::opts_chunk$set(echo = TRUE, error = FALSE, warning = FALSE, message = FALSE,  out.width = "100%")
knitr::opts_chunk$set(fig.align = "center")
```

```{r libraries, class.source="fold-show"}
library(knitr)
library(tidyr)
library(dplyr)
library(ggplot2)
library(plotly)
library(caret)
library(tibble)
library(reshape2)
```
Raport wykonany w ramach kursu Zaawansowana eksploracja danych, na semestrze zimowym 2024/2025.

# Executive summary

# Problem

Raport służy do analizy bazy danych materiałów wykorzystywanych w tworzeniu baterii.

## Źródło danych

Wykorzystane dane pochodzą z inicjatywy naukowej Departamentu Energii USA [Materials Project](https://next-gen.materialsproject.org/). Pobrane zostały ze strony kursu dnia *24.11.2024*.

## Opis danych

Zbiór danych składa się z następujących kolumn:

 - `Battery ID` - identyfikator baterii.
 - `Battery Formula` - wzór chemiczny materiału baterii.
 - `Working Ion` - główny jon, który odpowiada za transport ładunku w baterii.
 - `Formula Charge` - wzór chemiczny materiału baterii w stanie naładowanym.
 - `Formula Discharge` - wzór chemiczny materiału baterii w stanie rozładowanym.
 - `Max Delta Volume` - zmiana objętości w % dla danego kroku napięcia za pomocą wzoru: max(charge, discharge)/min(charge, discharge) -1.
 - `Average Voltage` - średnie napięcie dla poszczególnego kroku napięcia.
 - `Gravimetric Capacity` - pojemność grawimetryczna, czyli ilość energii na jednostkę masy (mAh/g).
 - `Volumetric Capacity` - pojemność wolumetryczna, czyli ilość energii na jednostkę objętości (mAh/cm³).
 - `Gravimetric Energy` - gęstość energii w odniesieniu do masy baterii (Wh/kg).
 - `Volumetric Energy` - gęstość energii w odniesieniu do objętości baterii (Wh/L).
 - `Atomic Fraction Charge` - udział atomowy składników w stanie naładowanym.
 - `Atomic Fraction Discharge` - udział atomowy składników w stanie rozładowanym.
 - `Stability Charge` - wskaźnik stabilności materiału w stanie naładowanym.
 - `Stability Discharge` - wskaźnik stabilności materiału w stanie rozładowanym.
 - `Steps` - liczba odrębnych kroków napięcia od pełnego naładowania do rozładowania, oparta na stabilnych stanach pośrednich.
 - `Max Voltage Step` - maksymalna bezwzględna różnica między sąsiednimi krokami napięcia.
 
# Czyszczenie danych

Dane były przetworzone i wyczyszczone przez autorów ale upewniamy się że nie bedzie danych brakujących.
```{r loadData, cache=TRUE}
df <- read.csv("data/mp_batteries.csv", header = T)
df <- df[complete.cases(df),]
```

## Podstawowe statystyki

Wyświetlenie wszystkich zmiennych oraz podstawowych statystyk. Dla wartości tekstowych zwrócone zostały: liczba unikalnych wartości i najczęstsza wartość.
```{r summaryData, cache=TRUE}
kable(head(df[1:5]))
summary_fun <- function(x){
  mt <- table(x)
  c(n_distinct(x), names(mt)[which.max(mt)])
}
sdf <- mapply(summary_fun, df[1:5])
rownames(sdf) <- c('Liczba unikalnych','Najczęstsza wartość')
kable(sdf)

kable(head(df[6:11]))
kable(summary(df[6:11]))

kable(head(df[12:17]))
kable(summary(df[12:17]))
```

## Wartości odstające

Na podstawie podstawowych statystyk można stwierdzić, że istnieją wartości odstające (np. Gravimetric.Capacity, Volumetric.Capacity) oraz że część wartości została wprowadzona lub zmierzona niepoprawnie (Average.Voltage) Wartości odstające zostaną usunięte przy użyciu `z-score`.
```{r outliers, cache=TRUE}
z_threshold <- 3
outliers_threshold <- df %>% 
  select_if(is.numeric) %>% 
  summarise(across(everything(), list(
    "odcięcie dolne" = ~ -z_threshold * sd(.x) + mean(.x),
    "odcięcie górne" = ~ z_threshold * sd(.x) + mean(.x)
  ))) %>%
  pivot_longer(
    cols = everything(),
    names_to = c("column_name",".value"),
    names_pattern = "(.*)_(.*)"
  )
outliers_threshold <- outliers_threshold %>%
  column_to_rownames(var='column_name')

outliers_count <- df %>%
  select_if(is.numeric) %>% 
  summarise(across(everything(), 
            list(
              outliers_count = ~ sum(abs(scale(.x)) > z_threshold))
  )) %>%
  pivot_longer(
    cols = everything(),
    names_to = "column_name",
    values_to = "liczba odciętych"
  )

outliers_count <- outliers_count %>%
  column_to_rownames(var='column_name')

cbind(outliers_threshold, outliers_count) %>% knitr::kable()
count_before <- nrow(df)
df <- df %>% filter(if_all(where(~ is.numeric(.)), ~ abs(scale(.)) < z_threshold))
count_after <- nrow(df)
```
Dla najlepszej jakości danych wybrano próg **`r z_threshold`**, przed wyczyszczeniem liczba wierszy wynosiła: **`r count_before`**, a po **`r count_after`**.

# Analiza

Poniżej przedstawiono rozkład poszczególnych wartości oraz relacji między wybranymi parami atrybutów.

### Rozkłady parametrów

```{r analysis_working_ion, cache=TRUE}
p <- ggplot(df, aes(x = `Working.Ion`)) +
    geom_bar(fill = "blue", color = "black") + 
    labs(x='główny jon', y='Liczność', title='Rozkład parametru główny jon')

ggplotly(p)
```


```{r analysis, cache=TRUE}
present_variable <- function(df, column, binwidth, columnName) {
p <- ggplot(df, aes(x=column)) +
    geom_histogram( binwidth=binwidth) +
    theme_minimal()+
    labs(x=columnName, y='Liczność', title=paste('Rozkład parametru', columnName))
  
ggplotly(p)
}
```

```{r analysis_Max_Delta_Volume, cache=TRUE}
present_variable(df, df$"Max.Delta.Volume", binwidth = 0.01, 'maksymalna zmiana objętości')
```

```{r analysis_Average_Voltage, cache=TRUE}
present_variable(df, df$"Average.Voltage", binwidth = 0.2, 'średnie napięcie')
```

```{r analysis_Gravimetric_Capacity, cache=TRUE}
present_variable(df, df$"Gravimetric.Capacity", binwidth = 10, 'pojemność grawimetryczna')
```

```{r analysis_Volumetric_Capacity, cache=TRUE}
present_variable(df, df$"Volumetric.Capacity", binwidth = 40, 'pojemność wolumetryczna')
```

```{r analysis_Gravimetric_Energy, cache=TRUE}
present_variable(df, df$"Gravimetric.Energy", binwidth = 40, 'gęstość energii w odniesieniu do masy baterii')
```

```{r analysis_Volumetric_Energy, cache=TRUE}
present_variable(df, df$"Volumetric.Energy", binwidth = 120, 'gęstość energii w odniesieniu do objętości baterii')
```

```{r analysis_Atomic_Fraction_Charge, cache=TRUE}
present_variable(df, df$"Atomic.Fraction.Charge", binwidth = 0.01, 'udział atomowy składników w stanie naładowanym')
```

```{r analysis_Atomic_Fraction_Discharge, cache=TRUE}
present_variable(df, df$"Atomic.Fraction.Discharge", binwidth = 0.01, 'udział atomowy składników w stanie rozładowanym')
```

```{r analysis_Stability_Charge, cache=TRUE}
present_variable(df, df$"Stability.Charge", binwidth = 0.01, 'wskaźnik stabilności materiału w stanie naładowanym')
```

```{r analysis_Stability_Discharge, cache=TRUE}
present_variable(df, df$"Stability.Discharge", binwidth = 0.01, 'wskaźnik stabilności materiału w stanie rozładowanym')
```

```{r analysis_Steps, cache=TRUE}
present_variable(df, df$"Steps", binwidth = 0.5, 'liczba odrębnych kroków napięcia od pełnego naładowania do rozładowania')
```

```{r analysis_Max_Voltage_Step, cache=TRUE}
present_variable(df, df$"Max.Voltage.Step", binwidth = 1, 'maksymalna bezwzględna różnica między sąsiednimi krokami napięcia')
```

### Korelacja

Poniżej przedstawiona została korelacja Pearsona dla atrybutów numerycznych.

```{r pearson, cache=TRUE}
cor_matrix <- df %>% 
  select_if(is.numeric) %>%
  cor(method = "pearson")

cor_matrix_melted <- melt(cor_matrix)

p <- ggplot(data = cor_matrix_melted, aes(x = Var1, y = Var2, fill = value)) +
  geom_tile() +
  scale_fill_gradient2(low = "blue", high = "red", mid = "white", 
                       midpoint = 0, limits = c(-1, 1), 
                       name = "Korelacja\nPearsona") +
  geom_text(aes(label = sprintf("%.2f", value)), size = 3) +
  theme_minimal() +
  theme(axis.text.x = element_text(angle = 45, vjust = 1, hjust = 1), axis.title = element_blank()) +
  labs(title = "Korelacja",fill = "Korelacja")
ggplotly(p)
```

Poniżej przedstawiono wykresy zależności dla wybranych par atrybutów o wysokiej korelacji.

```{r plot_correlation, cache=TRUE}
plot_correlation <- function(df, var1, var2) {
  p <- ggplot(df, aes_string(x = var1, y = var2)) +
  geom_point(alpha = 0.5, color = "blue") +
  geom_smooth(method = "lm", se = TRUE, color = "red", fill = "pink") +
  theme_minimal() +
  labs(
    title = paste("Zależność między", var1, "a", var2),
    x = var1,
    y = var2
  )
  ggplotly(p)
}

plot_correlation(df, "Gravimetric.Capacity", "Volumetric.Capacity")
plot_correlation(df, "Gravimetric.Capacity", "Gravimetric.Energy")
plot_correlation(df, "Gravimetric.Capacity", "Volumetric.Energy")
plot_correlation(df, "Volumetric.Capacity", "Volumetric.Energy")
plot_correlation(df, "Gravimetric.Energy", "Volumetric.Energy")
plot_correlation(df, "Atomic.Fraction.Discharge", "Atomic.Fraction.Charge")
```

### Wnioski z analizy

 * Większość baterii tworzonych jest na bazie Litu.
 * Część atrybutów jest silnie skumulowana (Max.Voltage.Step, Steps).
 * Przy części atrybutów można zaobserwować rozkład podobny do normalnego (Volumetric.Capacity, Gravimetric.Energy).
 * Pary Volumetric.Capacity i Gravimetric.Capacity, Volumetric.Energy i Gravimetric.Energy, Atomic.Fraction.Discharge i Atomic.Fraction.Charge są silnie ze sobą skorelowane.
 
